臺灣桃園地方法院刑事判決　　　　　　　　　　　　　九十三年度簡字第一七九號
　　公　訴　人　臺灣桃園地方法院檢察署檢察官
　　被　　　告　甲○○
右列被告因詐欺案件，經檢察官提起公訴（九十年度偵字第二五八四號），經本院訊
問被告後，被告自白犯罪，認宜以簡易判決處刑，爰不經通常程序，逕以簡易判決處
刑如左：
        主  文
甲○○幫助意圖為自己不法之所有，以詐術使人將本人之物交付，處有期徒刑月，
如易科罰金，以佰元折算壹日。緩刑年。
        事實及理由
一、按經檢察官依通常程序起訴，經被告自白犯罪，法院認為宜以簡易判決處刑者，
    得不經通常程序，逕以簡易判決處刑，刑事訴訟法第四百四十九條第二項規定甚
    明。查本件經檢察官依通常程序起訴，經本院訊問被告黃致豪後，被告自白犯罪
    ，因認宜以簡易判決處刑，爰不經通常審判程序，逕以簡易判決處刑，合先敘明
    之一第四項但書情形者，應適用通常程序審判之。
二、甲○○依一般社會經驗，可預見他人以高價收購他人存摺之人，可能係遂行不法
    所有意圖用以詐騙他人，然因其急需用錢，而以縱使幫助購買其等存摺及金融卡
    之人欺罔他人亦在所不惜之不確定故意。於民國八十九年一月間某日，因需款孔
    急，適其屬「寶福機構，新財盛國際控股機構」（下稱新財盛機構）詐騙集團成
    員之姓名年籍不詳自稱「陳小姐」之成年女子（是否原名蔡幸容，另案由台灣高
    雄地方法院審理中），表示可以新台幣（下同）一千五百元之代價，向其購買其
    所有之高雄郵局第二十支局帳號0000000000000之存摺及金融卡，
    甲○○因資力窘困遂應允出售。而該詐騙集團成員並於不詳時、地，意圖為自己
    不法之所有，印製新財盛機構為名義之廣告傳單及刮刮樂彩券四處寄送，以誘使
    不知情之收件人收到廣告並刮中彩金時循廣告單上之聯絡電話與其聯絡時，要求
    刮中彩金者先將刮中彩金百分之十五之稅金或接續佯稱須繳納各種費用始得領取
    彩金為由要對方將錢匯入指定之帳戶，而達詐騙錢財之目的。嗣八十九年一月四
    日上午，不知情之羅守泉在其住處（桃園縣中壢市○○街三九五號）收到前開廣
    告傳單及彩券，並刮中彩金六十萬元，誤信為真，遂以傳單上刊登之00000
    0000號電話至新財盛機構，與該詐騙集團同夥自稱「張文哲」之男子取得聯
    繫後，再輾轉經自稱「周啟裕」之會計師告知須先繳付六十萬元彩金百分之十五
    之稅金即九萬元匯至前亦以其帳戶販售予該犯罪集團之周啟裕所有之台南郵局第
    十九支局帳號000000－0000000－0號帳戶（周啟裕部分業經本院
    另案審結），羅守泉不疑有他，遂於當日（一月四日）將九萬元匯至該帳戶內，
    惟羅守泉因未收到彩金，便再撥打電話過去詢問，經一自稱「朱英」之女子表示
    需繳納入會費三十二萬元，才能領取彩金，羅守泉於當日再將三十二萬元分次以
    二十四萬元及八萬元匯到該帳戶之後，仍未收到彩金，羅守泉乃又打電話至新財
    盛機構，該詐騙集團一自稱「黃豐裕」之男子即表示須再匯款三萬元至王嘉瑞（
    前亦販售其所有高雄籬仔內郵局帳號000000－0000000－0號帳戶
    ，已經本院另案審結）之帳戶內，即可將所有款項退還給羅守泉，羅守泉仍不疑
    有他，於當日又依約匯款三萬元至王嘉瑞帳戶內，迨羅守泉匯款後，該名自稱「
    黃豐裕」之男子又打電話予羅守泉，表示已將該三萬元幫羅守泉買香港六合彩中
    了一千五百一十萬元，須再匯五十八萬元會費至王嘉瑞前開帳戶內，即可領取之
    前繳交之金額及中之彩金，羅守泉為免損失，乃又於同年月五日，將五十八萬
    元分次以三十一萬及二十七萬元匯入王嘉瑞前開帳戶內，羅守泉仍未收到彩金，
    再去電新財盛機構，該詐騙集團一自稱「洪先生」之男子表示須再匯一百五十一
    萬元作為六合彩彩金之佣金，惟羅守泉表示已無多餘金錢，該詐騙集團一自稱「
    李參均律師」之男子即表示可將金額降至三十萬元，羅守泉遂於同年月六日，又
    匯了三十萬元至指定之甲○○前開帳戶內，羅守泉因始終未收到彩金，始知受騙
    而報警處理。羅守泉分次匯至周啟裕、王嘉瑞及甲○○前開帳戶內之金額共一百
    三十二萬元，亦旋由該詐騙集團成員於匯款當日即全數領走。
三、右揭犯罪事實，業據被告甲○○於本院審理時坦承不諱（詳本院九十三年四月十
    九日審判筆錄），並經被害人羅守泉指證明確，復有羅守泉匯至王嘉瑞前開帳戶
    之郵政國內匯款執據三張（三十一萬元、二十七萬元、三萬元）、羅守泉匯至周
    啟裕前開帳戶之郵政國內匯款執據三張（二十四萬元、八萬元、九萬元）、羅守
    泉匯至甲○○前開帳戶之郵政國內匯款執據一張（三十萬元）、新財盛機構信封
    及廣告單各一份、郵政儲金匯業局九十年十二月十二日管00000000字第
    二０七號函暨函附王嘉瑞前開帳戶之客戶歷史交易清單一份等現存證據附卷可稽
    ，已足認定被告犯罪，本院著改以簡易判決處刑。
四、查被告提供前開帳戶及金融卡供前開詐騙集團之各成員使用，惟並未參與該詐騙
    集團向被害人羅守泉詐取財物，核其所為，係犯刑法第三百三十九條第一項之詐
    欺取財罪之幫助犯，依刑法第三十條第二項規定按正犯之刑減輕之。查本件經檢
    察官依被告之表示向本院求願受有期徒刑三月之刑，並受緩刑之宣告，業經載明
    於本院筆錄（同上筆錄），爰審酌被告為貪圖小利之犯罪動機，目的、手段、及
    任意提供自己帳戶供人非法使用之手段，因此幫助他人詐騙被害人財物，所生之
    危害，犯後態度等一切情狀，因認被告及檢察官之求刑為適當，爰依其請求而為
    科刑之判決。且被告前未曾受有期徒刑以上刑之宣告，有卷附台灣高等法院被告
    全國前案紀錄表可按，其一時失慮而犯罪，犯後亦深表悔意，經此起訴審判，當
    知所警惕，信無再犯之虞，爰併諭知緩刑三年，以啟自新。且依刑事訴訟法第四
    百五十五條之一第二項規定，本件即不得上訴。
據上論斷，應依刑事訴訟法第四百四十九條第二項、第四百五十四條第二項，刑法第
第三百三十九條第一項、第三十條第一項前段、第二項、第四十一條第一項前段、第
七十四條第一款，罰金罰鍰提高標準條例第一條前段、第二條，逕以簡易判決處刑如
主文。
中      華      民      國      九十三      年    四    月    二十八    日
                                臺灣桃園地方法院刑事第七庭
                                    審判長法  官  孫惠琳
                                          法  官  賴淑美
                                          法  官  林惠霞
右正本證明與原本無異。
不得上訴。
                                          書記官  陳恩如
中      華      民      國      九十三      年    四    月    二十九    日
附論罪科刑依據之法條：
刑法第三百三十九條：
意圖為自己或第三人不法之所有，以詐術使人將本人或第三人之物交付者，處五年下
有期徒刑、拘役或科或併科一千元（已提高十倍為一萬元）以下罰金。
以前項方法得財產上不法之利益或使第三人得之者，亦同。
前二項之未遂犯罰之。
